【裁判字號】    97,易,1409
【裁判日期】    970521
【裁判案由】    竊盜
【裁判全文】
臺灣臺中地方法院刑事判決              97年度易字第1409號
公  訴  人  臺灣臺中地方法院檢察署檢察官
被      告  甲○○
上列被告因竊盜案件，經檢察官提起公訴（97年度偵字第6464號
），本院判決如下：
    主  文
甲○○犯竊盜未遂罪，累犯，處有期徒刑肆月，如易科罰金，以
新臺幣壹仟元折算壹日。
    事  實
一、甲○○前因竊盜及恐嚇取財案件，經法院判處有期徒刑1年
    及7月確定，經接續執行於民國92年4月9日縮短刑期假釋出
    監，假釋期間附保護管束，於92年9月21日保護管束期滿假
    釋未經撤銷，以已執行完畢論。詎猶不知悔改，意圖為自己
    不法之所有，於97年3月11日8時21分許，在臺中市○○區○
    ○路693之2號「唐鉅起重工程公司」（下稱唐鉅公司）前方
    空地與黃昏市場相隔之鐵皮圍籬外邊，徒手竊取唐鉅公司所
    有機械滾筒用鐵管1支（價值約新臺幣1,500元），於尚未得
    手之際，適為唐鉅公司員工丙○○即時查覺報警當場查獲而
    未遂。
二、案經臺中市警察局第六分局報告臺灣臺中地方法院檢察署檢
    察官偵查起訴。
    理  由
壹、程序部分：
一、按除簡式審判程序、簡易程序及第376條第1款、第2款所列
    之罪之案件外，第一審應行合議審判，刑事訴訟法第284條
    之1定有明文；次按刑法第320條之竊盜罪，亦為刑事訴訟法
    第376條第2款所明定之罪。
二、查本件被告涉刑法第320條第1項、第3項之竊盜未遂罪，依
    上開規定，自毋庸行合議審判，合先敘明。
貳、實體部分：
一、證據能力部分：
    現行刑事訴訟法為保障被告之反對詰問權，排除具有虛偽危
    險性之傳聞證據，以求實體真實之發見，於該法第159條第1
    項明定被告以外之人於審判外之言詞或書面陳述，除法律有
    規定者外，不得作為證據。本件檢察官、被告於本院審理程
    序中，並未就本案卷內證據資料之證據能力提出爭執，且迄
    於言詞辯論終結前，均未主張有刑事訴訟法第159條第1項不
    得為證據之情形，應認均已同意本案卷內之證據資料均得作
    為本案證據，且經本院審酌後，認無不適當之情形，是本案
    卷內之證據均有證據能力，合先敘明。
二、認定犯罪事實所根據的證據及理由：
  (一)目擊證人即唐鉅公司員工丙○○於檢察官訊問時及本院審理
    中具結證稱：於起訴書所載之時、地，先發現有人隔著貨櫃
    在圍籬外抽鐵管，伊就跑過去貨櫃另一頭查看，發現被告蹲
    在貨櫃下抽鐵管，伊喊被告說這東西是伊公司的，被告就說
    拿一下會怎樣，被告只有用手，抽1根到一半時就被伊發現
    了等語（見97年度偵字第6464號卷16頁、本院卷第28、29頁
    ）明確。
  (二)被告所竊取未遂之鐵管，業經證人丙○○確認為其公司所有
    ，並已領回，此有贓物認領保管單1紙存卷（附於警卷第10
    頁）可參。
  (三)有現場照片5幀附卷可佐。
  (四)本件事證明確，被告犯行洵堪認定。
三、對被告辯解不採之理由：
    訊據被告甲○○固不否認於事實欄所載之時間，確有至該地
    點，然矢口否認有何竊盜犯行，辯稱伊並沒有偷云云。惟被
    告確有上開竊盜未遂犯行，已如前述，且證人丙○○與被告
    於本件案發之前，並不相識，亦無怨隙，此為被告所自承，
    是證人丙○○當無誣指被告之理，被告空言否認犯罪，尚無
    可採。
四、論罪科刑的理由：
  (一)核被告所為，係犯刑法第320條第1項、第3項之竊盜未遂罪
    ，應依刑法第25條第2項規定按既遂犯之刑減輕之。
  (二)起訴書雖認被告係犯刑法第320條第1項之竊盜既遂罪，然被
    告於抽取鐵管至一半時即為證人丙○○所發現，並當場制止
    ，被告所為應為未遂無訛，且此部分經公訴人當庭更正，本
    院自毋庸變更起訴法條，附此敘明。
  (三)被告前受如事實欄所載刑之宣告及執行完畢，此有臺灣高等
    法院被告前案紀錄表及臺灣臺中地方法院檢察署刑案資料查
    註紀錄表在卷足憑，其前受有期徒刑執行完畢，於5年內再
    故意犯本件最重本刑為有期徒刑以上之罪，為累犯，應依刑
    法第47條第1項之規定加重其刑，並先加後減之。
  (三)爰審酌被告犯罪之動機、目的、手段，竊取鐵管之價值非高
    ，犯罪後尚飾詞圖卸，不知悔改等一切情狀，量處如主文所
    示之刑，並諭知易科罰金之折算標準。
參、適用法律依據：
  (一)刑事訴訟法第284條之1、第299條第1項前段。
  (二)刑法第320條第1項、第3項、第47條第1項、第25條第2項、
    第41條第1項前段。
  (三)刑法施行法第1條之1。
本案經檢察官乙○○到庭執行職務。
中    華    民    國    97    年    5     月    21    日
                  刑事第一庭    法  官  洪挺梧
以上正本證明與原本無異。
如不服本判決，應於收受送達後10日內向本院提出上訴書狀（應
敘述具體理由並附繕本）。
上訴書如未敘述理由，應於上訴期間屆滿後20日內補提理由書於
本院。
                                書記官  劉雅玲
中    華    民    國    97    年    5     月    21    日
附錄本判決論罪科刑法條：
中華民國刑法第320條
（普通竊盜罪、竊佔罪）
意圖為自己或第三人不法之所有，而竊取他人之動產者，為竊盜
罪，處 5 年以下有期徒刑、拘役或 5 百元以下罰金。
意圖為自己或第三人不法之利益，而竊佔他人之不動產者，依前
項之規定處斷。
前二項之未遂犯罰之。


司法院資訊處製作；財團法人民間司法改革基金會備份。
